臺灣屏東地方法院刑事判決　　　　　　　94年度易緝字第27號
公　訴　人　臺灣屏東地方法院檢察署檢察官
被　　　告　甲○○
上列被告因竊盜等案件，經檢察官提起公訴（91年度偵字第1383
號、91年度偵字第1730號、91年度偵字第1954號、91年度偵字第
4118號、91年度偵字第4119號、91年度偵字第4570號、91年度偵
字第6131號）及移送併辦（92年度偵字第2188號、92年度偵字第
2508號、92年度偵字第2845號、92年度偵字第3523號，臺灣高雄
地方法院檢察署94年度偵緝字第1590號），被告就被訴及併案事
實為有罪之陳述，本院裁定行簡式審判程序，判決如下：
    主  文
甲○○共同以竊盜為常業，累犯，處有期徒年，扣案如附表六
、七、八所示之物，均沒收。
    事  實
一、甲○○前曾於民國86年間因違反麻醉藥品管理條例案件，經
    本院以86年度潮簡字第488 號判決判處有期徒刑3 月確定，
    甫於87年5 月1 日執行完畢。
二、詎甲○○猶不知悔改，與張正君、余治法、張世賓、李芝儀
    （以上均經本院92年度易字第63號判決確定）共同基於意圖
    為自己不法所有之常業竊盜犯意聯絡，由張正君夥同余治法
    ，於附表1 所示之時間、地點，以附表1 所示之方法及附表
    6 所示工具，連續竊取如附表1 所示之物，得手後即將所竊
    得之物載運至位於屏東縣萬丹鄉磚窯村51之43號之夏威夷汽
    車旅館第130 號房間，由張正君、余治法、張世賓、甲○○
    、李芝儀等人共同將PVC 風雨線削去外殼，抽取銅線變賣，
    並恃以維生。迨於91年11月6 日4 時許，為警在上揭汽車旅
    館查獲余治法、張世賓、李芝儀，並扣得如附表6 所示之物
    。
三、甲○○復與張正君、余治法、張世賓承前揭共同常業竊盜之
    犯意聯絡，分別於附表2 、附表3 、附表4 、附表5 所示之
    時間、地點，以各該附表所示之方法及附表7 、附表8 所示
    之工具，連續竊取如各該附表所示之物，得手後渠等乃將所
    竊得之電纜線經由切割、剝皮加工方式取得纜線內之銅線，
    再將銅線載運至位於屏東縣萬丹鄉○○村○○路278 號旁空
    地由不知情之張世偉所經營之紅中資源回收場變賣，並恃以
    維生。迨於92年2 月23日1 時30分許，為警在屏東縣內埔鄉
    ○○路212 號前查獲張世賓，並在張世賓位於屏東縣內埔鄉
    ○○村○○路44號之住所內扣得如附表7 所示之物，再於92
    年4 月23日16時許，為警在屏東縣內埔鄉○○村○○路34號
    查獲余治法，並扣得如附表8 所示之物。
四、甲○○另承前揭常業竊盜之犯意，並與李啟宏基於共同之犯
    意聯絡，於93年4 月20日22時50分許，由李啟宏駕駛車牌號
    碼VF-8160 號自小客車搭載甲○○，至位於高雄縣湖內鄉○
    ○路○段496 巷68之2 號之丙○○之住處（即世樺畜牧公司
    ），以攀爬圍牆入內之方式，而無故侵入之，甫翻開抽屜翻
    找財物之際，即為丙○○發覺有異，立即報警處理而未遂。
五、案經屏東縣警察局枋寮分局、恆春分局移送臺灣屏東地方法
    院檢察署檢察官偵查起訴及移送並辦，並經臺灣高雄地方法
    院檢察署檢察官移送併辦。
    理  由
一、上揭犯罪事實，業據被告甲○○於本院審理時坦承不諱，核
    與共同被告余治法、李芝儀、張世賓、張正君，及證人乙○
    ○、張世偉、丙○○、證人即臺灣電力公司職員林國雄、林
    金成、黃聰財、戴椿元、白朝星、葉仁和、陳碧宗、鍾天增
    、李昭政、陳耀祥、許義承、林勝任、吳國柱、陳明發供述
    及證述之情節均相符，且共同被告余治法、李芝儀、張世賓
    、張正君等人均因本件常業竊盜案件而為本院判決有罪確定
    ，有本院92年度易字第63號刑事判決1 份附卷可稽，並有電
    力線路失竊現場調查表53紙、贓物保領結8 紙及照片數幀在
    卷足憑，復有如附表6 、附表7 、附表8 所示之物扣案足佐
    ，堪信被告之自白確與事實相符，本件事證明確，被告之犯
    行洵堪認定。
二、按刑法上規定之常業罪，只須有賴某種犯罪為業之意思，而
    有事實之表現已足，不以藉該犯罪為唯一生存者為必要，縱
    令尚有其他職業，亦無礙成立常業罪（最高法院74年台上字
    第6551號判決要旨參照），即是以犯罪為其職業，並賴以維
    生者即屬之，並非謂常業犯必須別無其他正當職業始克構成
    （最高法院82年度第1 次刑事庭會議紀錄參照）。本件被告
    甲○○夥同張世賓、余治法、張正君、李芝儀等人，先後多
    次竊取電纜線等物，得手後旋將贓物加工剝皮銷售後朋分花
    用，渠等短期內多次行竊，作案手法主要亦係針對可銷贓、
    轉售之臺灣電力公司所有之電纜線而為，顯非個別竊贓者所
    可比擬，自係以竊盜為其生活主要憑藉，而資為常業殆無疑
    議。是核被告所為，係犯刑法第322 條之常業竊盜罪。公訴
    意旨認被告係涉犯連續加重竊盜罪云云，尚有未洽，起訴法
    條應予變更。被告與張正君、余治法、張世賓、李芝儀就上
    揭犯罪事實二之犯行；與張正君、余治法、張世賓就上揭犯
    罪事實三之犯行；與李啟宏就上揭犯罪事實四之犯行，均有
    犯意聯絡及行為分擔，應論以共同正犯。再被告曾於86年間
    因違反麻醉藥品管理條例案件，經本院以86年度潮簡字第
    488 號判決判處有期徒刑3 月確定，甫於87年5 月1 日執行
    完畢等情，有臺灣高等法院被告前案紀錄表1 份在卷可稽，
    其於受有期徒刑執行完畢，5 年以內再犯本件有期徒刑以上
    之罪，為累犯，應依刑法第47條之規定加重其刑。公訴人雖
    僅就被告所為如上揭犯罪事實二之竊盜犯行部分提起公訴，
    惟被告其餘如上揭犯罪事實三、四之竊盜犯行，與原起訴論
    罪之竊盜犯行部分，既具有常業犯之裁判上一罪關係，依審
    判不可分原則，乃為起訴之效力所及，本院自得予以審判，
    併此敘明。爰審酌被告之犯罪手法，竊盜之次數甚多，所生
    危害甚鉅，惟犯罪後坦承犯行之犯後態度，及渠犯罪之動機
    、目的等一切情狀，量處如主文所示之刑。另扣案如附表6
    、附表7 、附表8 所示之物，為共同被告張正君、張世賓、
    余治法所有供共同犯罪所用之物，爰依刑法第38條第1 項第
    2 款之規定，宣告沒收；至扣案之磅秤2 台，顯係供被告等                            │
    於犯罪完成後秤重之用，非供犯罪所用或供犯罪預備之物，
    核與渠等所犯常業竊盜犯行無直接關係，亦非屬違禁物，自
    不得沒收，併此敘明。
據上論斷，應依刑事訴訟法第299 條第1 項前段、第300 條、第
273 條之1 第1 項，刑法第28條、第322 條、第47條、第38條第
1 項第2 款，判決如主文。
本案經檢察官葉容芳到庭執行職務。
中　　華　　民　　國　　94　　年　　8 　　月　　23　　日
                  刑事第六庭    法  官  林家聖
以上正本證明與原本無異。
如不服本判決應於收受本判決送達後10日內向本院提出上訴書狀
，其未敘述上訴理由者，並得於提起上訴後10日內向本院補提理
由書狀（均須按他造當事人之人數附繕本）「切勿逕送上級法院
」
                                書記官  莊正彬
中　　華　　民　　國　　94　　年　　8 　　月　　23　　日
附錄本判決論罪科刑法條：
刑法第322條：
以犯竊盜罪為常業者，處一年以上七年以下有期徒刑。
附表1：
┌──┬────┬──────┬───┬─────┬───┬──────┐
│編號│時    間│地        點│行為人│方      法│被害人│贓物處理情形│
├──┼────┼──────┼───┼─────┼───┼──────┤
│1.  │91.9.25 │潮州鎮轄州仔│張正君│由張正君攀│台灣電│變賣朋分    │
│    │零時許  │高支30-A2   │余治法│爬至電線桿│力公司│            │
│    │        │            │張世賓│以電纜剪將│      │            │
│    │        │            │甲○○│PVC 風雨線│      │            │
│    │        │            │李芝儀│剪斷，余治│      │            │
│    │        │            │      │法在下方收│      │            │
│    │        │            │      │線，再由行│      │            │
│    │        │            │      │為人五人共│      │            │
│    │        │            │      │同剝電線皮│      │            │
│    │        │            │      │取出銅線。│      │            │
├──┼────┼──────┼───┼─────┼───┼──────┤
│2.  │91.9.27 │潮州鎮轄水哮│同上  │同上      │台灣電│同上        │
│    │零時許  │高幹6 右12左│      │          │力公司│            │
│    │        │分3-A2      │      │          │      │            │
├──┼────┼──────┼───┼─────┼───┼──────┤
│3.  │91.9.27 │潮州鎮轄水哮│同上  │同上      │台灣電│同上        │
│    │零時許  │高幹17右4分8│      │          │力公司│            │
│    │        │分9B2-B4    │      │          │      │            │
├──┼────┼──────┼───┼─────┼───┼──────┤
│4.  │91.9.30 │潮州鎮轄鳳明│同上  │同上      │台灣電│同上        │
│    │零時許  │高幹38右51- │      │          │力公司│            │
│    │        │A3；38右51A2│      │          │      │            │
│    │        │A1          │      │          │      │            │
├──┼────┼──────┼───┼─────┼───┼──────┤
│5.  │91.10.7 │萬丹鄉轄第二│同上  │同上      │台灣電│同上        │
│    │零時許  │楊水高幹    │      │          │力公司│            │
│    │        │12-4-A2     │      │          │      │            │
├──┼────┼──────┼───┼─────┼───┼──────┤
│6.  │91.10.7 │萬丹鄉轄井仔│同上  │同上      │台灣電│同上        │
│    │零時許  │頭高幹75左10│      │          │力公司│            │
│    │        │右2左A4-A5  │      │          │      │            │
├──┼────┼──────┼───┼─────┼───┼──────┤
│7.  │91.10.8 │萬丹鄉轄下蚶│同上  │同上      │台灣電│同上        │
│    │零時許  │高幹20A2-A5 │      │          │力公司│            │
├──┼────┼──────┼───┼─────┼───┼──────┤
│8.  │91.10.8 │萬丹鄉轄磚寮│同上  │同上      │台灣電│同上        │
│    │零時許  │高幹134 右31│      │          │力公司│            │
│    │        │左1-A2      │      │          │      │            │
├──┼────┼──────┼───┼─────┼───┼──────┤
│9.  │91.10.8 │萬丹鄉轄頂庄│同上  │同上      │台灣電│同上        │
│    │零時許  │高幹511A-A2 │      │          │力公司│            │
├──┼────┼──────┼───┼─────┼───┼──────┤
│10. │91.11.6 │竹田鄉○○道│同上  │同上      │台灣電│同上        │
│    │零時許  │路竹田高幹17│      │          │力公司│            │
│    │        │左11A2      │      │          │      │            │
├──┼────┼──────┼───┼─────┼───┼──────┤
│11. │91.11.5 │竹田鄉竹南村│同上  │利用工寮之│乙○○│尚未變賣即遭│
│    │零時許  │潮州路旁工寮│      │鐵門未上鎖│      │警查獲      │
│    │        │            │      │入內竊取電│      │            │
│    │        │            │      │視機、電風│      │            │
│    │        │            │      │扇各1台   │      │            │
└──┴────┴──────┴───┴─────┴───┴──────┘
附表2：
┌──┬────┬──────┬───┬────────┬──────┬───┬──────┐
│編號│時    間│地        點│行為人│方    法        │標的（數量）│被害人│贓物處理情形│
├──┼────┼──────┼───┼────────┼──────┼───┼──────┤
│1.  │91.8月初│萬隆高分27分│張世賓│由行為人以攀上電│4條鋁線     │台灣電│  變賣朋分  │
│    │        │21萬隆高分27│張正君│線桿以油壓或破壞│            │力公司│            │
│    │        │分36-1左分7 │      │剪剪斷電線      │            │      │            │
├──┼────┼──────┼───┼────────┼──────┼───┼──────┤
│2.  │91.8月  │新埤鄉南岸高│張世賓│同上            │PVC 風雨線  │台灣電│  變賣朋分  │
│    │        │幹22號      │張正君│                │9條銅線     │力公司│            │
│    │        │            │余治法│                │            │      │            │
├──┼────┼──────┼───┼────────┼──────┼───┼──────┤
│3.  │91.9月初│竹田鄉竹林村│張世賓│同上            │PVC 風雨線  │台灣電│  變賣朋分  │
│    │        │高幹TB73號  │      │                │5條銅線     │力公司│            │
├──┼────┼──────┼───┼────────┼──────┼───┼──────┤
│4.  │91.9月中│潮州鎮崙仔頂│張世賓│同上            │PVC 風雨線  │台灣電│  變賣朋分  │
│    │        │段崙頂幹15鄉│張正君│                │8條銅線     │力公司│            │
│    │        │6A3-A5      │      │                │            │      │            │
├──┼────┼──────┼───┼────────┼──────┼───┼──────┤
│5.  │91.9.25 │潮州鎮五魁寮│同上  │同上            │PVC 風雨線  │台灣電│  變賣朋分  │
│    │        │段646-2號   │      │                │4條銅線     │力公司│            │
├──┼────┼──────┼───┼────────┼──────┼───┼──────┤
│6.  │91.12.31│潮州鎮○○段│張世賓│同上            │PVC 風雨線  │台灣電│  變賣朋分  │
│    │        │248-8號14 A4│張正君│                │6條銅線     │力公司│            │
│    │        │-A5及A4-A4A1│余治法│                │            │      │            │
├──┼────┼──────┼───┼────────┼──────┼───┼──────┤
│7.  │92.1.2  │崁頂鄉○○路│張世賓│同上            │PVC 風雨線  │台灣電│  變賣朋分  │
│    │        │尾洲仔高支31│張正君│                │3條銅線     │力公司│            │
│    │        │空右分14    │      │                │            │      │            │
├──┼────┼──────┼───┼────────┼──────┼───┼──────┤
│8.  │92.1月間│潮州鎮四林村│張世賓│同上            │PVC 風雨線  │台灣電│  變賣朋分  │
│    │        │佐饋線14號  │張正君│                │4條銅線     │力公司│            │
│    │        │            │余治法│                │            │      │            │
├──┼────┼──────┼───┼────────┼──────┼───┼──────┤
│9.  │92.1.7  │新埤鄉萬隆村│同上  │同上            │PVC 風雨線  │台灣電│  變賣朋分  │
│    │        │萬隆高幹11- │      │                │10條鋁線    │力公司│            │
│    │        │19號        │      │                │            │      │            │
├──┼────┼──────┼───┼────────┼──────┼───┼──────┤
│10. │92.1月底│萬丹鄉四維村│張世賓│同上            │PVC 風雨線  │台灣電│  變賣朋分  │
│    │        │濫庄高幹9   │      │                │12條銅線    │力公司│            │
│    │        │右分4       │      │                │            │      │            │
├──┼────┼──────┼───┼────────┼──────┼───┼──────┤
│11. │92.2月初│新埤萬隆高幹│張世賓│同上            │PVC 風雨線  │台灣電│  變賣朋分  │
│    │        │6B67號      │      │                │7條銅線     │力公司│            │
└──┴────┴──────┴───┴────────┴──────┴───┴──────┘
附表3：
┌──┬────┬──────┬───┬────────┬──────┬───┬──────┐
│編號│時    間│地        點│行為人│方    法        │標的（數量）│被害人│贓物處理情形│
├──┼────┼──────┼───┼────────┼──────┼───┼──────┤
│1.  │91.09.12│水門高幹23左│張世賓│由張世賓或張正君│PVC 風雨線（│台灣電│  變賣朋分  │
│    │9時許   │12          │張正君│攀上電線桿以油壓│852公尺）   │力公司│            │
│    │        │            │余治法│剪剪斷電線，余治│            │      │            │
│    │        │            │甲○○│法在下方收線，葉│            │      │            │
│    │        │            │      │文萍把風        │            │      │            │
├──┼────┼──────┼───┼────────┼──────┼───┼──────┤
│2.  │91.10.24│長番高幹    │同上  │同上            │PVC 風雨線（│台灣電│  變賣朋分  │
│    │10時30分│30A1-A2     │      │                │293.4公尺） │力公司│            │
├──┼────┼──────┼───┼────────┼──────┼───┼──────┤
│3.  │91.10.24│長溪高幹    │同上  │同上            │PVC 風雨線（│台灣電│  變賣朋分  │
│    │12時許  │19-20 接戶線│      │                │153.6公尺） │力公司│            │
├──┼────┼──────┼───┼────────┼──────┼───┼──────┤
│4.  │91.10.28│繁華高幹33左│同上  │同上            │PVC 風雨線（│台灣電│  變賣朋分  │
│    │10時許  │6A1-A2      │      │                │120公尺）   │力公司│            │
├──┼────┼──────┼───┼────────┼──────┼───┼──────┤
│5.  │91.10.29│馬兒分18右3 │同上  │同上            │PVC 風雨線（│台灣電│  變賣朋分  │
│    │9時許   │A3-A8       │      │                │586公尺）   │力公司│            │
├──┼────┼──────┼───┼────────┼──────┼───┼──────┤
│6.  │91.10.29│口社分31分22│同上  │同上            │PVC 風雨線（│台灣電│  變賣朋分  │
│    │14時許  │A1-A6       │      │                │724公尺）   │力公司│            │
├──┼────┼──────┼───┼────────┼──────┼───┼──────┤
│7.  │91.11.11│大同高幹57左│同上  │同上            │PVC 風雨線（│台灣電│  變賣朋分  │
│    │8時許   │33左4 左22  │      │                │277.5公尺） │力公司│            │
│    │        │A1-A3       │      │                │            │      │            │
├──┼────┼──────┼───┼────────┼──────┼───┼──────┤
│8.  │91.11.15│涼山高分20分│張世賓│同上            │PVC 風雨線（│台灣電│  變賣朋分  │
│    │17時許  │34A1-A3     │張正君│                │357 公尺）  │力公司│            │
│    │        │            │余治法│                │            │      │            │
├──┼────┼──────┼───┼────────┼──────┼───┼──────┤
│9.  │91.11.18│港西分28左4 │張世賓│同上            │PVC 風雨線（│台灣電│  變賣朋分  │
│    │8 時30分│A3-A7       │張正君│                │486.9公尺） │力公司│            │
│    │        │            │余治法│                │            │      │            │
│    │        │            │甲○○│                │            │      │            │
├──┼────┼──────┼───┼────────┼──────┼───┼──────┤
│10. │91.11.20│新園高分47  │同上  │同上            │PVC 風雨線（│台灣電│  變賣朋分  │
│    │8 時50分│左11右3     │      │                │274.5 公尺）│力公司│            │
│    │        │A1-A1A2     │      │                │            │      │            │
├──┼────┼──────┼───┼────────┼──────┼───┼──────┤
│11. │91.11.21│長水高幹87右│張世賓│同上            │PVC 風雨線（│台灣電│  變賣朋分  │
│    │16時20分│28右2-7     │張正君│                │519.2公尺） │力公司│            │
│    │        │            │余治法│                │            │      │            │
├──┼────┼──────┼───┼────────┼──────┼───┼──────┤
│12. │91.11.22│后部高分65左│張世賓│同上            │PVC 風雨線（│台灣電│  變賣朋分  │
│    │8 時20分│5 右2-A2、  │張正君│                │921公尺）   │力公司│            │
│    │        │2-B2        │余治法│                │            │      │            │
│    │        │            │甲○○│                │            │      │            │
├──┼────┼──────┼───┼────────┼──────┼───┼──────┤
│13. │91.11.26│後部高分81-A│同上  │同上            │PVC 風雨線（│台灣電│  變賣朋分  │
│    │14時10分│2；82-B2。83│      │                │1267.2公尺) │力公司│            │
│    │        │-A3； 83-B2 │      │                │            │      │            │
├──┼────┼──────┼───┼────────┼──────┼───┼──────┤
│14. │91.11.28│加褒朗二高支│同上  │同上            │PVC 風雨線（│台灣電│  變賣朋分  │
│    │8時許   │43-1-A3     │      │                │664公尺）   │力公司│            │
├──┼────┼──────┼───┼────────┼──────┼───┼──────┤
│15. │91.12.03│大同高幹57左│張世賓│同上            │PVC 風雨線（│台灣電│  變賣朋分  │
│    │9 時30分│33左23A1-A7 │張正君│                │729.6公尺） │力公司│            │
│    │        │            │余治法│                │            │      │            │
├──┼────┼──────┼───┼────────┼──────┼───┼──────┤
│16. │91.12.06│六塊厝高幹47│同上  │同上            │PVC風雨線（ │台灣電│  變賣朋分  │
│    │18時許  │分4-A1-A2   │      │                │276 公尺）  │力公司│            │
├──┼────┼──────┼───┼────────┼──────┼───┼──────┤
│17. │91.12.09│井頭高幹70右│張世賓│同上            │PVC 風雨線（│台灣電│  變賣朋分  │
│    │8 時30分│26-29       │張正君│                │360公尺）   │力公司│            │
│    │        │            │余治法│                │            │      │            │
│    │        │            │甲○○│                │            │      │            │
├──┼────┼──────┼───┼────────┼──────┼───┼──────┤
│18. │91.12.11│大新村高幹96│張世賓│同上            │PVC 風雨線（│台灣電│  變賣朋分  │
│    │9時許   │左16A5-A7   │張正君│                │203.7公尺） │力公司│            │
│    │        │            │余治法│                │            │      │            │
├──┼────┼──────┼───┼────────┼──────┼───┼──────┤
│19. │91.12.12│溪埔寮高幹  │張世賓│同上            │PVC 風雨線（│台灣電│  變賣朋分  │
│    │8 時30分│61-65       │張正君│                │139公尺）   │力公司│            │
│    │        │            │余治法│                │            │      │            │
│    │        │            │甲○○│                │            │      │            │
├──┼────┼──────┼───┼────────┼──────┼───┼──────┤
│20. │91.12.13│繁華高幹42右│同上  │同上            │PVC 風雨線（│台灣電│  變賣朋分  │
│    │14時30分│23-A2 ；42右│      │                │566公尺）   │力公司│            │
│    │        │28-A2       │      │                │            │      │            │
├──┼────┼──────┼───┼────────┼──────┼───┼──────┤
│21. │91.12.16│長溪高幹87- │同上  │同上            │PVC 風雨線（│台灣電│  變賣朋分  │
│    │8 時30分│溪埔寮幹49  │      │                │430公尺）   │力公司│            │
├──┼────┼──────┼───┼────────┼──────┼───┼──────┤
│22. │91.12.18│長溪高幹9   │同上  │同上            │PVC 風雨線（│台灣電│  變賣朋分  │
│    │10時30分│左29-33     │      │                │200.1公尺） │力公司│            │
├──┼────┼──────┼───┼────────┼──────┼───┼──────┤
│23. │91.12.18│溪埔寮高幹  │同上  │同上            │PVC 風雨線（│台灣電│  變賣朋分  │
│    │17時20分│79-83       │      │                │140公尺）   │力公司│            │
├──┼────┼──────┼───┼────────┼──────┼───┼──────┤
│24. │91.12.23│甘棠門高幹81│同上  │同上            │PVC 風雨線（│台灣電│  變賣朋分  │
│    │9 時30分│右2-A1、A1- │      │                │1083.6公尺）│力公司│            │
│    │        │A2 81-84A2  │      │                │            │      │            │
├──┼────┼──────┼───┼────────┼──────┼───┼──────┤
│25. │91.12.23│屏九高幹43  │同上  │同上            │PVC 風雨線（│台灣電│  變賣朋分  │
│    │11時30分│A1-A3       │      │                │450公尺）   │力公司│            │
├──┼────┼──────┼───┼────────┼──────┼───┼──────┤
│26. │91.12.23│老埤幹36左1 │同上  │同上            │PVC 風雨線（│台灣電│  變賣朋分  │
│    │8時許   │A2-A6       │      │                │576公尺）   │力公司│            │
├──┼────┼──────┼───┼────────┼──────┼───┼──────┤
│27. │91.12.25│萬安幹79-87 │同上  │同上            │PVC 風雨線（│台灣電│  變賣朋分  │
│    │8 時30分│            │      │                │451公尺）   │力公司│            │
├──┼────┼──────┼───┼────────┼──────┼───┼──────┤
│28. │91.12.26│鹽埔高幹51右│同上  │同上            │PVC 風雨線（│台灣電│  變賣朋分  │
│    │10時20分│4 左12A1-A3 │      │                │418公尺）   │力公司│            │
├──┼────┼──────┼───┼────────┼──────┼───┼──────┤
│29. │91.12.30│高朗幹78右  │同上  │同上            │PVC 風雨線（│台灣電│  變賣朋分  │
│    │11時30分│14-B1       │      │                │367.5公尺） │力公司│            │
├──┼────┼──────┼───┼────────┼──────┼───┼──────┤
│30. │92.01.02│大山寮幹148 │同上  │同上            │PVC 風雨線（│台灣電│  變賣朋分  │
│    │15時5分 │左25右16    │      │                │361.5公尺） │力公司│            │
│    │        │A3-A6       │      │                │            │      │            │
├──┼────┼──────┼───┼────────┼──────┼───┼──────┤
│31. │92.01.04│鹽埔高幹51右│同上  │同上            │PVC 風雨線（│台灣電│  變賣朋分  │
│    │14時許  │21右2A1-A4  │      │                │735.2公尺） │力公司│            │
├──┼────┼──────┼───┼────────┼──────┼───┼──────┤
│32. │92.01.06│鹽埔高幹33右│同上  │同上            │PVC 風雨線（│台灣電│  變賣朋分  │
│    │11時許  │4A1-A3      │      │                │226公尺）   │力公司│            │
├──┼────┼──────┼───┼────────┼──────┼───┼──────┤
│33. │92.01.07│長水高幹18中│同上  │同上            │PVC 風雨線（│台灣電│  變賣朋分  │
│    │10時許  │左13-15 及15│      │                │425公尺）   │力公司│            │
│    │        │A1-A2       │      │                │            │      │            │
├──┼────┼──────┼───┼────────┼──────┼───┼──────┤
│34. │92.01.07│龍泉高幹192 │同上  │同上            │PVC 風雨線（│台灣電│  變賣朋分  │
│    │14時5分 │右21左9-11  │      │                │250.2公尺） │力公司│            │
├──┼────┼──────┼───┼────────┼──────┼───┼──────┤
│35. │92.01.08│屏東市海豐高│同上  │同上            │PVC 風雨線（│台灣電│  變賣朋分  │
│    │7時     │幹91左15-A2 │      │                │235公尺）   │力公司│            │
├──┼────┼──────┼───┼────────┼──────┼───┼──────┤
│36. │92.01.08│中正路高幹28│同上  │同上            │PVC 風雨線（│台灣電│  變賣朋分  │
│    │12時    │左10-1左9   │      │                │240公尺）   │力公司│            │
│    │        │A4-A6       │      │                │            │      │            │
├──┼────┼──────┼───┼────────┼──────┼───┼──────┤
│37. │92.01.10│長番高幹    │同上  │同上            │PVC 風雨線（│台灣電│  變賣朋分  │
│    │16時    │26-33       │      │                │312.5公尺） │力公司│            │
├──┼────┼──────┼───┼────────┼──────┼───┼──────┤
│38. │92.01.14│大同高幹57  │張世賓│同上            │PVC 風雨線（│台灣電│  變賣朋分  │
│    │9時許   │左33左4 左22│張正君│                │362.4公尺） │力公司│            │
│    │        │A1-A2       │余治法│                │            │      │            │
├──┼────┼──────┼───┼────────┼──────┼───┼──────┤
│39. │92.01.16│大同高幹87-1│張世賓│同上            │PVC 風雨線（│台灣電│  變賣朋分  │
│    │13時    │左12A1-A3   │張正君│                │257.9公尺） │力公司│            │
│    │        │            │余治法│                │            │      │            │
│    │        │            │甲○○│                │            │      │            │
├──┼────┼──────┼───┼────────┼──────┼───┼──────┤
│40. │92.01.16│大同高幹37  │同上  │同上            │PVC 風雨線（│台灣電│  變賣朋分  │
│    │13時30分│左3A2-A3    │      │                │149.8公尺） │力公司│            │
├──┼────┼──────┼───┼────────┼──────┼───┼──────┤
│41. │92.01.18│里圍高幹48-1│同上  │同上            │PVC 風雨線（│台灣電│  變賣朋分  │
│    │11時30分│左4-A2      │      │                │196公尺）   │力公司│            │
└──┴────┴──────┴───┴────────┴──────┴───┴──────┘
附表4：
┌──┬────┬──────┬───┬────────┬──────┬───┬──────┐
│編號│時    間│地        點│行為人│方    法        │標的（數量）│被害人│贓物處理情形│
├──┼────┼──────┼───┼────────┼──────┼───┼──────┤
│1.  │91.9.03 │廣興高分7-1 │張世賓│由張世賓或張正君│PVC 風雨線  │台灣電│  變賣朋分  │
│    │        │右7A1-A2    │張正君│攀上電線桿以油壓│36公斤      │力公司│            │
│    │        │            │余治法│剪剪斷電線，余治│            │      │            │
│    │        │            │甲○○│法在下方收線，葉│            │      │            │
│    │        │            │      │文萍把風        │            │      │            │
├──┼────┼──────┼───┼────────┼──────┼───┼──────┤
│2.  │91.9.20 │井仔頭高幹25│同上  │同上            │PVC風雨線   │台灣電│  變賣朋分  │
│    │        │右23-25 24A1│      │                │68公斤      │力公司│            │
├──┼────┼──────┼───┼────────┼──────┼───┼──────┤
│3.  │91.9.21 │興北高幹13中│同上  │同上            │PVC 風雨線  │台灣電│  變賣朋分  │
│    │        │右25A1-A5   │      │                │233公斤     │力公司│            │
│    │        │A2-B1 A4-B1 │      │                │            │      │            │
├──┼────┼──────┼───┼────────┼──────┼───┼──────┤
│4.  │91.9.30 │農場高分55右│同上  │同上            │PVC 風雨線  │台灣電│  變賣朋分  │
│    │        │17右13A1-A2 │      │                │95公斤      │力公司│            │
├──┼────┼──────┼───┼────────┼──────┼───┼──────┤
│5.  │91.10.7 │第二揚水高幹│同上  │同上            │PVC 風雨線  │台灣電│  變賣朋分  │
│    │        │分12-4-A1-A2│      │                │86公斤      │力公司│            │
├──┼────┼──────┼───┼────────┼──────┼───┼──────┤
│6.  │91.10.7 │第二揚水高幹│同上  │同上            │PVC 風雨線  │台灣電│  變賣朋分  │
│    │        │75左10右2   │      │                │39公斤      │力公司│            │
│    │        │左A4-A5     │      │                │            │      │            │
├──┼────┼──────┼───┼────────┼──────┼───┼──────┤
│7.  │91.10.8 │磚寮高幹134 │同上  │同上            │PVC 風雨線  │台灣電│  變賣朋分  │
│    │        │右31左1-A2  │      │                │62公斤      │力公司│            │
├──┼────┼──────┼───┼────────┼──────┼───┼──────┤
│8.  │91.10.8 │蚶高幹20    │張世賓│同上            │PVC 風雨線  │台灣電│  變賣朋分  │
│    │        │A2-A5       │張正君│                │92公斤      │力公司│            │
│    │        │            │余治法│                │            │      │            │
├──┼────┼──────┼───┼────────┼──────┼───┼──────┤
│9.  │91.10.28│馬津幹26-A3 │張世賓│同上            │PVC 風雨線  │台灣電│  變賣朋分  │
│    │        │29-A4       │張正君│                │229 公斤    │力公司│            │
│    │        │            │余治法│                │            │      │            │
│    │        │            │甲○○│                │            │      │            │
├──┼────┼──────┼───┼────────┼──────┼───┼──────┤
│10. │91.11.13│大同高幹    │同上  │同上            │PVC 風雨線  │台灣電│  變賣朋分  │
│    │        │37923 A2-A3 │      │                │147 公斤    │力公司│            │
├──┼────┼──────┼───┼────────┼──────┼───┼──────┤
│11. │91.11.18│廣興分25右13│張世賓│同上            │PVC 風雨線  │台灣電│  變賣朋分  │
│    │        │            │張正君│                │8466公斤    │力公司│            │
│    │        │            │余治法│                │            │      │            │
├──┼────┼──────┼───┼────────┼──────┼───┼──────┤
│12. │91.11.27│馬津幹88商3 │張世賓│同上            │PVC 風雨線  │台灣電│  變賣朋分  │
│    │        │A1-A4       │張正君│                │247 公斤    │力公司│            │
│    │        │            │余治法│                │            │      │            │
│    │        │            │甲○○│                │            │      │            │
├──┼────┼──────┼───┼────────┼──────┼───┼──────┤
│13. │91.11.29│龍泉高幹259 │同上  │同上            │PVC 風雨線  │台灣電│  變賣朋分  │
│    │        │A2-A5 259A  │      │                │853 公斤    │力公司│            │
│    │        │右3-1       │      │                │            │      │            │
├──┼────┼──────┼───┼────────┼──────┼───┼──────┤
│14. │91.12.9 │長溪高幹    │同上  │同上            │PVC 風雨線  │台灣電│  變賣朋分  │
│    │        │19-20 接戶線│      │                │175 公斤    │力公司│            │
├──┼────┼──────┼───┼────────┼──────┼───┼──────┤
│15. │91.12.9 │大新村高幹54│張世賓│同上            │PVC 風雨線  │台灣電│  變賣朋分  │
│    │        │左8 左2-B2  │張正君│                │459 公斤    │力公司│            │
│    │        │            │余治法│                │            │      │            │
├──┼────┼──────┼───┼────────┼──────┼───┼──────┤
│16. │91.12.9 │龍泉高幹176 │同上  │同上            │PVC 風雨線  │台灣電│  變賣朋分  │
│    │        │左5-A1      │      │                │102 公斤    │力公司│            │
├──┼────┼──────┼───┼────────┼──────┼───┼──────┤
│17. │91.12.11│黎明高幹37右│張世賓│同上            │PVC 風雨線  │台灣電│  變賣朋分  │
│    │        │33A1-A3     │張正君│                │175 公斤    │力公司│            │
│    │        │            │余治法│                │            │      │            │
│    │        │            │甲○○│                │            │      │            │
├──┼────┼──────┼───┼────────┼──────┼───┼──────┤
│18. │91.12.31│鹽埔高幹51右│張世賓│同上            │PVC 風雨線  │台灣電│  變賣朋分  │
│    │        │4左11 A1-A3 │張正君│                │92公斤      │力公司│            │
│    │        │            │余治法│                │            │      │            │
├──┼────┼──────┼───┼────────┼──────┼───┼──────┤
│19. │92.1.27 │帝廟高幹    │張世賓│同上            │PVC 風雨線  │台灣電│  變賣朋分  │
│    │        │42-A5       │張正君│                │239 公斤    │力公司│            │
│    │        │            │余治法│                │            │      │            │
│    │        │            │甲○○│                │            │      │            │
├──┼────┼──────┼───┼────────┼──────┼───┼──────┤
│20. │92.1.27 │佳佐饋線69左│同上  │同上            │PVC 風雨線  │台灣電│  變賣朋分  │
│    │        │21A2-A3     │      │                │1149公斤    │力公司│            │
├──┼────┼──────┼───┼────────┼──────┼───┼──────┤
│21  │92.2.4  │龍東橋高幹分│同上  │同上            │PVC 風雨線  │台灣電│  變賣朋分  │
│    │        │44A2-A4     │      │                │126 公斤    │力公司│            │
└──┴────┴──────┴───┴────────┴──────┴───┴──────┘
附表5：
┌──┬────┬──────┬───┬────────┬──────┬───┬──────┐
│編號│時    間│地        點│行為人│方    法        │標的（數量）│被害人│贓物處理情形│
├──┼────┼──────┼───┼────────┼──────┼───┼──────┤
│1.  │92.01.08│屏東市海豐高│張世賓│由張世賓或張正君│PVC風雨線（ │台灣電│  變賣朋分  │
│    │7時     │幹91左15-2A │張正君│攀上電線桿以油壓│235 公尺）  │力公司│            │
│    │        │            │余治法│剪剪斷電線，余治│            │      │            │
│    │        │            │甲○○│法收線，甲○○削│            │      │            │
│    │        │            │      │絕緣皮          │            │      │            │
├──┼────┼──────┼───┼────────┼──────┼───┴──────┤
│2.  │92.01.08│屏東縣下冷水│同上  │同上            │PVC 風雨線（│台灣電│  變賣朋分  │
│    │13時    │高分35右14  │      │                │279公尺）   │力公司│            │
│    │        │A3-A5       │      │                │            │      │            │
├──┼────┼──────┼───┼────────┼──────┼───┼──────┤
│3.  │92.01.10│龍泉高幹270 │同上  │同上            │PVC 風雨線（│台灣電│  變賣朋分  │
│    │9 時30分│A4-A72/     │      │                │367.6公尺） │力公司│            │
├──┼────┼──────┼───┼────────┼──────┼───┼──────┤
│4.  │92.01.13│繁華高幹16右│同上  │同上            │PVC 風雨線（│台灣電│  變賣朋分  │
│    │14時30分│5A1-A2      │      │                │422.8公尺） │力公司│            │
├──┼────┼──────┼───┼────────┼──────┼───┼──────┤
│5.  │92.01.14│大同高幹87左│同上  │同上            │PVC 風雨線（│台灣電│  變賣朋分  │
│    │9時     │33左22A1-A2 │      │                │362公尺）   │力公司│            │
├──┼────┼──────┼───┼────────┼──────┼───┼──────┤
│6.  │92.01.14│黎明二高分  │同上  │同上            │PVC 風雨線（│台灣電│  變賣朋分  │
│    │9 時30分│4分26A1-A4  │      │                │470公尺）   │力公司│            │
├──┼────┼──────┼───┼────────┼──────┼───┼──────┤
│7.  │92.01.16│大同高幹87- │同上  │同上            │PVC 風雨線（│台灣電│  變賣朋分  │
│    │13時    │1 左12A1-A3 │      │                │257.9公尺） │力公司│            │
├──┼────┼──────┼───┼────────┼──────┼───┼──────┤
│8.  │92.01.16│大同高幹37  │同上  │同上            │PVC 風雨線（│台灣電│  變賣朋分  │
│    │13時30分│左3 A2-A3   │      │                │149.8公尺） │力公司│            │
├──┼────┼──────┼───┼────────┼──────┼───┼──────┤
│9.  │92.01.16│新置高幹107 │同上  │同上            │PVC 風雨線（│台灣電│  變賣朋分  │
│    │16時30分│A1-A3 ；119 │      │                │249 公尺）  │力公司│            │
│    │        │左13A1      │      │                │            │      │            │
├──┼────┼──────┼───┼────────┼──────┼───┼──────┤
│10. │92.01.20│龍泉高幹    │同上  │同上            │PVC 風雨線（│台灣電│  變賣朋分  │
│    │9時許   │107-1 左1   │      │                │251.5公尺） │力公司│            │
│    │        │右7A4-A5    │      │                │            │      │            │
├──┼────┼──────┼───┼────────┼──────┼───┼──────┤
│11. │92.01.20│大新村高幹48│同上  │同上            │PVC 風雨線（│台灣電│  變賣朋分  │
│    │11時30分│右12 A8-A10 │      │                │276公尺)    │力公司│            │
├──┼────┼──────┼───┼────────┼──────┼───┼──────┤
│12. │92.01.20│龍泉高幹326 │同上  │同上            │PVC 風雨線（│台灣電│  變賣朋分  │
│    │13時30分│左11右A1-A2 │      │                │424公尺）   │力公司│            │
│    │        │；左A1-A3   │      │                │            │      │            │
├──┼────┼──────┼───┼────────┼──────┼───┼──────┤
│13. │92.01.21│高朗高幹49右│同上  │同上            │PVC 風雨線（│台灣電│  變賣朋分  │
│    │9時10分 │5B1-B6      │      │                │678公尺）   │力公司│            │
├──┼────┼──────┼───┼────────┼──────┼───┼──────┤
│14. │92.01.27│萬巒帝廟高幹│同上  │同上            │PVC 風雨線（│台灣電│  變賣朋分  │
│    │8時許   │42-A5       │      │                │1194公尺）  │力公司│            │
├──┼────┼──────┼───┼────────┼──────┼───┼──────┤
│15. │92.01.27│萬巒佳佐饋線│同上  │同上            │PVC 風雨線（│台灣電│  變賣朋分  │
│    │9時許   │69左21A2-A3 │      │                │126公尺）   │力公司│            │
├──┼────┼──────┼───┼────────┼──────┼───┼──────┤
│16. │92.02.03│鹽埔鄉番子寮│同上  │同上            │PVC 風雨線（│台灣電│  變賣朋分  │
│    │7時許   │高幹119A2-A4│      │                │273公尺）   │力公司│            │
├──┼────┼──────┼───┼────────┼──────┼───┼──────┤
│17. │92.02.04│萬巒龍東橋  │同上  │同上            │PVC 風雨線（│台灣電│  變賣朋分  │
│    │9 時30分│高分44A2-A4 │      │                │239公尺）   │力公司│            │
├──┼────┼──────┼───┼────────┼──────┼───┼──────┤
│18. │92.02.06│內埔鄉大同高│同上  │同上            │PVC 風雨線（│台灣電│  變賣朋分  │
│    │9 時35分│幹57左33左28│      │                │578.5公尺） │力公司│            │
│    │        │A1-A4       │      │                │            │      │            │
├──┼────┼──────┼───┼────────┼──────┼───┼──────┤
│19. │92.02.06│鹽埔鄉德協高│同上  │同上            │PVC 風雨線（│台灣電│  變賣朋分  │
│    │10時45分│幹89-1右2-A2│      │                │328公尺）   │力公司│            │
├──┼────┼──────┼───┼────────┼──────┼───┼──────┤
│20. │92.02.06│內埔鄉黎明高│同上  │同上            │PVC 風雨線（│台灣電│  變賣朋分  │
│    │11時20分│幹37右33A2  │      │                │150公尺）   │力公司│            │
├──┼────┼──────┼───┼────────┼──────┼───┼──────┤
│21. │92.02.07│內埔鄉龍泉高│同上  │同上            │PVC 風雨線（│台灣電│  變賣朋分  │
│    │8 時20分│幹127 右9-A2│      │                │346公尺）   │力公司│            │
├──┼────┼──────┼───┼────────┼──────┼───┼──────┤
│22. │92.02.12│內埔鄉龍泉高│同上  │同上            │PVC 風雨線（│台灣電│  變賣朋分  │
│    │8時許   │幹192 右8-1 │      │                │213.6公尺） │力公司│            │
│    │        │右4A1-A2    │      │                │            │      │            │
├──┼────┼──────┼───┼────────┼──────┼───┼──────┤
│23. │92.02.13│內埔鄉大同高│同上  │同上            │PVC 風雨線（│台灣電│  變賣朋分  │
│    │9 時30分│幹57左33    │      │                │73.9公尺）  │力公司│            │
│    │        │左23 A5-A7  │      │                │            │      │            │
├──┼────┼──────┼───┼────────┼──────┼───┼──────┤
│24. │92.02.14│內埔鄉水門高│同上  │同上            │PVC 風雨線（│台灣電│  變賣朋分  │
│    │16時許  │幹29A1-A2   │      │                │151.2公尺） │力公司│            │
├──┼────┼──────┼───┼────────┼──────┼───┼──────┤
│25. │92.02.17│內埔鄉大同高│同上  │同上            │PVC 風雨線（│台灣電│  變賣朋分  │
│    │14時許  │幹192 右21  │      │                │427.2公尺） │力公司│            │
│    │        │右14A16     │      │                │            │      │            │
└──┴────┴──────┴───┴────────┴──────┴───┴──────┘
附表6：
┌──┬────┬─────────┐
│編號│所有權人│扣案物品          │
├──┼────┼─────────┤
│1.  │張正君  │活動扳手2支       │
├──┼────┼─────────┤
│2.  │同上    │扳手7支           │
├──┼────┼─────────┤
│3.  │同上    │鉗子3支           │
├──┼────┼─────────┤
│4.  │同上    │鋸子1支           │
├──┼────┼─────────┤
│5.  │同上    │起子1支           │
├──┼────┼─────────┤
│6.  │同上    │刀子7支           │
├──┼────┼─────────┤
│7.  │同上    │爬電線桿鐵條14支  │
├──┼────┼─────────┤
│8.  │同上    │探照燈1組         │
├──┼────┼─────────┤
│9.  │同上    │手電筒2支         │
├──┼────┼─────────┤
│10. │同上    │手推車1台         │
├──┼────┼─────────┤
│11. │同上    │爬電線桿安全帶1條 │
├──┼────┼─────────┤
│12. │同上    │電纜纜剪刀2支     │
└──┴────┴─────────┘
附表7：
┌──┬────┬─────────┐
│編號│所有權人│扣案物品          │
├──┼────┼─────────┤
│1.  │張世賓  │空氣壓縮機1台     │
├──┼────┼─────────┤
│2.  │同上    │攀登電線桿工具15支│
├──┼────┼─────────┤
│3.  │同上    │攀登電線桿繩索4條 │
├──┼────┼─────────┤
│4.  │同上    │油壓剪7把         │
├──┼────┼─────────┤
│5.  │同上    │一字起字3支       │
├──┼────┼─────────┤
│6.  │同上    │鐵剪子3支         │
├──┼────┼─────────┤
│7.  │同上    │鎯頭2支           │
├──┼────┼─────────┤
│8.  │同上    │小刀10支          │
├──┼────┼─────────┤
│9.  │同上    │剪刀4支           │
├──┼────┼─────────┤
│10. │同上    │望遠鏡1台         │
├──┼────┼─────────┤
│11. │同上    │電鑽1台           │
├──┼────┼─────────┤
│12. │同上    │照明電燈1台       │
├──┼────┼─────────┤
│13. │同上    │綿質手套5套       │
└──┴────┴─────────┘
附表8：
┌──┬────┬────────┐
│編號│所有權人│扣案物品        │
├──┼────┼────────┤
│1.  │余治法  │破壞剪1支       │
├──┼────┼────────┤
│2.  │同上    │剪刀3支         │
├──┼────┼────────┤
│3.  │同上    │虎頭剪3支       │
├──┼────┼────────┤
│4.  │同上    │老虎鉗2支       │
├──┼────┼────────┤
│5.  │同上    │鐮刀3支         │
├──┼────┼────────┤
│6.  │同上    │爬電線桿鐵條19支│
├──┼────┼────────┤
│7.  │同上    │麻繩1條         │
├──┼────┼────────┤
│8.  │同上    │S腰帶2條        │
└──┴────┴────────┘
